【裁判字號】    98,裁,1542
【裁判日期】    980618
【裁判案由】    綜合所得稅
【裁判全文】
最  高  行  政  法  院  裁  定
                                      98年度裁字第1542號
上  訴  人  甲○○
被 上訴 人  財政部臺北市國稅局
代  表  人  凌忠嫄
上列當事人間綜合所得稅事件，上訴人對於中華民國96年5月24
日臺北高等行政法院95年度訴字第420號判決，提起上訴，本院
裁定如下：
    主  文
上訴駁回。
上訴審訴訟費用由上訴人負擔。
    理  由
一、按對於高等行政法院判決之上訴，非以其違背法令為理由，
    不得為之，行政訴訟法第242條定有明文。依同法第243條第
    1項規定，判決不適用法規或適用不當者，為違背法令；而
    判決有同條第2項所列各款情形之一者，為當然違背法令。
    是當事人對於高等行政法院判決上訴，如依行政訴訟法第24
    3條第1項規定，以高等行政法院判決有不適用法規或適用不
    當為理由時，其上訴狀或理由書應有具體之指摘，並揭示該
    法規之條項或其內容；若係成文法以外之法則，應揭示該法
    則之旨趣，倘為司法院解釋或本院之判例，則應揭示該判解
    之字號或其內容。如以行政訴訟法第243條第2項所列各款情
    形為理由時，其上訴狀或理由書，應揭示合於該條項各款之
    事實。上訴狀或理由書如未依此項方法表明者，即難認為已
    對高等行政法院判決之違背法令有具體之指摘，其上訴自難
    認為合法。
二、本件上訴人於民國84年1月1日至2月28日間擔任榮善堂中醫
    醫院（以下簡稱榮善堂）之負責人，其84年度綜合所得稅結
    算申報，未申報源自該診所執行業務所得，被上訴人依訪查
    及扣繳憑單資料，核定該診所84年1月至2月，門診收入990,
    000元【依訪查資料核定1-2月收入（22人×900元×50天）
    ＝990,000元】、掛號收入1,419,200元【（10,036人次＋18
    ,348人次）×50元＝1,419,200元】、公保收入2,379,068元
    （10,036人次）、勞保收入4,032,840元（18,348人次）及
    公、勞、農、福保自費收入1,150,000元（依訪查資料，每
    天收入23,000元×50天），合計核定執行業務收入為9,971,
    108元、必要費用6,601,398元；並依財政部訂頒費用標準扣
    除必要費用及成本，核定該診所84年1月至2月之執行業務所
    得為3,369,710元【（門診收入990,000元＋自費收入1,150,
    000元）×（1－45%）＋（公保收入2,379,068元＋勞保收入
    4,032,840元＋掛號收入1,419,200元）×（1－72%）＝3,36
    9,710元】，併課核定其84年綜合所得總額為3,732,311元，
    淨額為3,402,710元，應補稅額為770,604元，並就短漏稅額
    746,156元，處以0.5倍之罰鍰373,000元。上訴人不服，申
    請復查及提起訴願均遭駁回，復提起行政訴訟，原審法院審
    理後，將訴願決定及原處分關於核定上訴人執行業務所得逾
    3,153,644元及罰鍰373,000元部分均撤銷，並駁回其餘之訴
    。上訴人對於高等行政法院判決駁回其訴之部分提起上訴，
    主張：訴外人劉建為榮善堂實際負責人，因劉建無中醫師執
    照，須另覓他人擔任榮善堂名義負責人，83年4月間劉建即
    邀請上訴人擔任受雇醫師，央求上訴人兼任榮善堂之名義負
    責人。上訴人並自83年5月1日掛名榮善堂之名義負責人，於
    兼任院長期間，僅專注診療業務，從未過問院內行政事務，
    亦僅領取與劉建約定之固定薪資收入，未領取其他執行業務
    收入。原審對於證人洪國世、馮家珍、曾美月、徐中鳳、蕭
    季俠分別於原審95年度訴字第748號、95年度訴字第421號、
    臺灣士林地方法院86年度易字第2661號、臺灣臺北地方法院
    87年度北勞簡字第84號等案中所為對上訴人有利之證詞，均
    認為不可採，實有違論理法則與經驗法則；且被上訴人應舉
    證證明上訴人為實際所得人方符合舉證責任分配法則，原審
    竟認上訴人應負舉證責任，亦有違誤，而榮善堂有多名中醫
    師執業，上訴人所應負擔之稅捐亦應僅止於本身執行醫療業
    務之所得，而不及於其他中醫師之收入等語，雖以該判決違
    背法令為由，惟核其上訴理由，係就原審取捨證據、認定事
    實之職權行使，指摘其為不當，並就原審已論斷者，泛言未
    論斷，或就原審所為論斷，泛言其論斷矛盾，而非具體說明
    其有何不適用法規或適用法規不當之情形，並揭示該法規之
    條項或其內容，及合於行政訴訟法第243條第2項所列各款之
    事實，難認對該判決之如何違背法令已有具體之指摘。依首
    開規定及說明，應認其上訴為不合法。另原判決於理由欄即
    已說明上訴人擔任榮善堂院長時，劉建已預付上訴人就榮善
    堂之執行業務所得應納稅捐之支票，由上訴人申報繳納，而
    徵上訴人絕非單純支領受雇薪資等情，並未認定上訴人與劉
    建間有合夥關係。僅係因上訴人提出劉建出具負責代繳稅捐
    之承諾書，而質疑上訴人與劉建之間「難認別無特殊之合夥
    關係」，用以闡述承諾書所載稅捐由劉建負責，乃其等嗣後
    私法上所為轉嫁稅捐負擔之約定，不影響稅法上稅捐債務人
    之認定而已，上訴人執此指摘原判決認定其與劉建間有合夥
    關係，主文與理由矛盾云云，非無誤會，合此敘明。
三、據上論結，本件上訴為不合法。依行政訴訟法第249條第1項
    前段、第104條、民事訴訟法第95條、第78條，裁定如主文
    。
中    華    民    國    98    年    6     月    18    日
                    最高行政法院第五庭
                        審判長法官  黃  璽  君
                              法官  侯  東  昇
                              法官  鄭  忠  仁
                              法官  黃  本  仁
                              法官  吳  東  都
以  上  正  本  證  明  與  原  本  無  異
中    華    民    國    98    年    6     月    19    日
                              書記官  王  福  瀛


司法院資訊處製作；財團法人民間司法改革基金會備份。
